臺灣彰化地方法院刑事判決
111年度交簡上字第20號
上  訴  人  
即  被  告  張敬彥



上列上訴人即被告因過失傷害案件，不服本院民國111年2月7日1
10年度交簡字第1962號第一審簡易判決（聲請簡易判決處刑案號
：110年度偵字第9066號），提起上訴，本院管轄之第二審合議
庭判決如下︰
    主  文
上訴駁回。
張敬彥緩刑貳年。
    犯罪事實及理由
一、本案經本院審理結果，認第一審刑事簡易判決之認事用法及
    量刑均無不當，應予維持，除引用第一審刑事簡易判決書記
    載之犯罪事實、證據及理由（如附件）外，證據另補充：「
    上訴人即被告張敬彥（下稱被告）於本院審理時之自白」、
    「本院111年度員司刑簡上移調字第3號調解程序筆錄1紙」
    。
二、證據能力之說明：
    被告以外之人於審判外之陳述，雖不符刑事訴訟法第159條
    之1至之4規定，而經當事人於審判程序同意作為證據，法院
    審酌該言詞陳述或書面陳述作成時之情況，認為適當者，亦
    得為證據；當事人、代理人或辯護人於法院調查證據時，知
    有第159條第1項不得為證據之情形，而未於言詞辯論終結前
    聲明異議者，視為有前項之同意，刑事訴訟法第159條之5定
    有明文。次按刑事訴訟法第159條之5立法意旨，在於確認當
    事人對於傳聞證據有處分權，得放棄反對詰問權，同意或擬
    制同意傳聞證據可作為證據，屬於證據傳聞性之解除行為，
    如法院認為適當，不論該傳聞證據是否具備刑事訴訟法第15
    9條之1至第159條之4所定情形，均容許作為證據，不以未具
    備刑事訴訟法第159條之1至第159條之4所定情形為前提。此
    揆諸「若當事人於審判程序表明同意該等傳聞證據可作為證
    據，基於證據資料愈豐富，愈有助於真實發見之理念，此時
    ，法院自可承認該傳聞證據之證據能力」立法意旨，係採擴
    大適用之立場。蓋不論是否第159條之1至第159條之4所定情
    形，抑當事人之同意，均係傳聞之例外，俱得為證據，僅因
    我國尚非採澈底之當事人進行主義，故而附加「適當性」之
    限制而已，可知其適用並不以「不符前四條之規定」為要件
    。惟如符合第159條之1第1項規定之要件而已得為證據者，
    不宜贅依第159條之5之規定認定有證據能力（最高法院104
    年度第3次刑事庭會議決議意旨參照）。查本判決後開引用
    各該被告以外之人於審判外之陳述（包含書面陳述），皆屬
    傳聞證據，經本院審理時予以提示並告以要旨（見本院二審
    卷第63頁至第64頁），檢察官及被告已知該等陳述乃傳聞證
    據，均表示無意見，而未於言詞辯論終結前對該等證據內容
    聲明異議，本院審酌上開證據作成時之情況，並無違法不當
    或其他瑕疵，認以之作為證據應屬適當，依前開規定，認前
    揭供述證據應有證據能力。又本案其餘非供述證據，無傳聞
    法則之適用，本院審酌該等證據作成及取得之程式均無違法
    之處，且與本案具有關連性，是後述所引用非供述證據之證
    據能力均無疑義，合先敘明。
三、刑罰之量定，固屬法院自由裁量之職權行使，但仍應審酌刑
    法第57條所列各款事由及一切情狀，為酌量輕重之標準，並
    非漫無限制。在同一犯罪事實與情節，如別無其他加重或減
    輕之原因，下級審法院量定之刑，亦無過重或失輕之不當情
    形，則上級審法院對下級審法院之職權行使，原則上應予尊
    重，此有最高法院85年度台上字第2446號判決意旨可資參照
    。查原審判決以被告犯過失傷害犯行事證明確，適用刑法第
    284條前段、第62條前段、第41條第1項前段，刑法施行法第
    1條之1第1項等規定，據以論罪科刑，並整體審酌全案相關
    情節，於法定刑度內量處被告拘役50日，及諭知易科罰金之
    折算標準，其認事用法並無違誤，且顯已依刑法第57條各款
    之規定，考量本案具體情狀，量刑並未過重，故自不能僅憑
    被告於原審判決後之調解（詳後述），而在量刑時對被告為
    更有利之審酌。綜上，原審採證及認事用法俱無不當，量刑
    亦屬妥適，揆諸前揭說明，自不能率指原審判決有何量刑違
    法失當之處。是被告僅以業與對方和解而請求給予緩刑為由
    提起上訴（見本院二審卷第9頁、第61頁），並無理由，應
    予駁回。
四、被告前未曾受有期徒刑以上刑之宣告，此有被告臺灣高等法
    院前案紀錄表1份附卷可憑，茲本案被告係因一時疏未注意
    遵守交通法規而肇事，犯後已坦承犯行，且業與告訴人調解
    成立並賠償損害，告訴人因此表示不再追究被告之刑責，此
    有本院111年度員司刑簡上移調字第3號調解程序筆錄1紙附
    卷足參（見本院二審卷第35頁），本院認被告經此偵審程序
    與論罪科刑之教訓後，當知所警惕，而無再犯之虞，上開所
    宣告之刑，以暫不執行為適當，爰依刑法第74條第1項第1款
    規定，宣告緩刑2年，用啟自新。
據上論斷，應依刑事訴訟法第455條之1第1項、第3項、第364條
、第368條、第373條，刑法第74條第1項第1款，判決如主文。
本案經檢察官王銘仁聲請簡易判決處刑，檢察官黃建銘到庭執行
職務。
中　　華　　民　　國　　111 　年　　5 　　月　　31　　日
                  刑事第七庭  審判長法　官  王義閔  
                                    法　官  李  昕　
                                    法　官  巫美蕙
以上正本證明與原本無異。　　　　　　　　　　　　　　　　本件不得上訴。　　　　　　　　　　　　　　　　
中　　華　　民　　國　　111 　年　　5 　　月　　31　　日
                                    書記官  林婷儀